臺灣橋頭地方法院刑事裁定　
111年度聲字第443號
聲  請  人  臺灣橋頭地方檢察署檢察官
受  刑  人  蔡育錠


上列聲請人因受刑人數罪併罰有二裁判以上，聲請定其應執行之
刑（111年度執聲字第281號），本院裁定如下：
    主  文
蔡育錠所犯如附表所示之罪，所處如附表所示之刑，應執行拘役
捌拾日，如易科罰金，以新臺幣壹仟元折算壹日。
    理  由
一、聲請意旨略以：受刑人蔡育錠因竊盜等5罪，先後經判決確
    定如附表，應依刑法第50條、第53條及第51條第6款，定其
    應執行之刑，爰依刑事訴訟法第477條第1項聲請裁定等語。
二、按裁判確定前犯數罪者，併合處罰之；數罪併罰，有二裁判
    以上者，依第51條之規定，定其應執行之刑；數罪併罰，宣
    告多數拘役者，於各刑中之最長期以上，各刑合併之刑期以
    下，定其刑期，但不得逾120日，刑法第50條第1項前段、第
    53條、第51條第6款分別定有明文。再按，同一被告所犯數
    罪倘均為最早判決確定日前所犯者，即合乎定應執行刑之要
    件，與各罪是否已執行完畢無關。縱其中一罪已先執行完畢
    ，亦不影響檢察官得就各罪聲請合併定其應執行刑（最高法
    院104年度台抗字第406號裁定要旨參照）。另數罪併罰，應
    依分別宣告其罪之刑為基礎，定其應執行刑，此觀刑法第51
    條規定自明，故一裁判宣告數罪之刑，雖曾經定其執行刑，
    但如再與其他裁判宣告之刑定其執行刑時，前定之執行刑當
    然失效，仍應以其各罪宣告之刑為基礎，定其應執行刑。至
    法律上屬於自由裁量事項，尚非概無法律性之拘束，在法律
    上有其外部界限及內部界限。前者法律之具體規定，使法院
    得以具體選擇為適當裁判，此為自由裁量之外部界限。後者
    法院為自由裁量時，應考量法律之目的，法律秩序之理念所
    在，此為自由裁量之內部界限。法院為裁判時，二者均不得
    有所踰越。在數罪併罰而有二裁判以上，應定其應執行刑之
    案件，法院所為刑之酌定，固屬自由裁量事項，然對於法律
    之內、外部界限，仍均應受其拘束（最高法院91年度台非字
    第32號、92年度台非字第187號判決意旨參照）。
三、查受刑人所犯如附表所示之罪，業經臺灣高雄地方法院（下
    稱高雄地院）及本院先後判處如附表所示之刑，並於如附表
    所示之日期分別確定在案，有臺灣高等法院被告前案紀錄表
    及各該刑事判決各1份在卷可稽。茲檢察官聲請定其應執行
    刑，本院審核受刑人所犯如附表所示之罪，均係於附表編號
    1、2所示判決確定日期前為之，從而，檢察官向犯罪事實最
    後判決之法院即本院聲請定其應執行之刑，本院審核認為正
    當，應予准許。復受刑人所犯如附表編號3所示之罪，前經
    本院以110年度簡字第1860號判決應執行拘役55日確定，有
    前開臺灣高等法院被告前案紀錄表及刑事判決各1份在卷可
    憑，參照前揭說明，受刑人既有如附表所示之罪應定其應執
    行之刑，則上開所定應執行之刑即當然失效，本院自可更定
    如附表所示之罪應執行之刑。而本院定其應執行之刑不得逾
    越刑法第51條第6款所定外部界限，即不得重於附表編號1至
    3所示5罪之宣告刑總和（即拘役105日），亦應受內部界限
    拘束，即不得重於上開所定應執行之刑及其餘所示宣告刑之
    總合（即拘役95日），並衡酌受刑人所犯如附表所示之罪均
    為竊盜罪，犯罪類型、侵害法益、行為態樣、手段、動機均
    相似，於併合處罰時其責任非難重複之程度高，暨整體犯罪
    非難評價、實現整體刑法目的、刑罰經濟功能、對被告施以
    矯正之必要性等情綜合判斷，爰就受刑人所犯如附表所示之
    罪，定其應執行之刑如主文所示，並諭知易科罰金之折算標
    準。至受刑人所犯如附表編號1、2所示之罪，業已執行完畢
    ，有前開臺灣高等法院被告前案紀錄表1份在卷可查，應由
    檢察官於指揮執行時扣除之，附此敘明。
據上論斷，應依刑事訴訟法第477條第1項，刑法第50條第1項前
段、第53條、第51條第6款、第41條第1項前段，裁定如主文。
中　　華　　民　　國　　111 　年　　5 　　月　　3 　　日
                  刑事第五庭    法　官  徐右家
以上正本證明與原本無異。
如不服本裁定，應於送達後5日內，向本院提出抗告狀。
中　　華　　民　　國　　111 　年　　5 　　月　　3 　　日
                                書記官  周素秋

附表：
編    號            1           2           3 罪    名  竊盜 竊盜 竊盜 宣 告 刑  拘役20日 拘役20日 ①拘役15日 ②拘役25日 ③拘役25日 犯    罪 日    期  110年3月7日 109年12月10日 ①110年7月4日 ②110年7月12日 ③110年7月15日 最 後 事 實 審 法院 高雄地院 臺灣橋頭地方法院 臺灣橋頭地方法院  案號 110年度簡字第1575號 110年度交簡字第515號 110年度交簡字第1860號  判決 日期 110年7月13日 110年7月21日 111年1月7日 確定 判 決 法院 高雄地院 臺灣橋頭地方法院 臺灣橋頭地方法院  案號 110年度簡字第1575號 110年度交簡字第515號 110年度交簡字第1860號  判決 確定 日期 110年8月18日 110年8月18日 111年2月8日 是否為得易科罰金之案件  是 是 是 備    註  臺灣高雄地方檢察署 110年度執字第6072號 （已執畢） 臺灣橋頭地方檢察署 110年度執字第3579號 （已執畢） 臺灣橋頭地方檢察署 111年度執字第1449號     編號3所示之罪應執行拘役55日。